【裁判字號】    92,上易,871
【裁判日期】    920619
【裁判案由】    贓物
【裁判全文】
臺灣高等法院臺中分院刑事判決                    九十二年度上易字第八七一號
    上  訴  人  臺灣臺中地方法院檢察署檢察官
    上  訴  人
    即  被  告  丙○○
    被      告  甲○○
右上訴人因被告贓物案件，不服臺灣臺中地方法院九十二年度易字第二二一號，中華
民國九十二年三月二十四日第一審判決（起訴案號：臺灣臺中地方法院檢察署九十一
年度偵字第七七七八號），提起上訴，本院判決如左：
    主      文
上訴駁回。
    事實及理由
一、本案經本院審理結果，認第一審判決以上訴人即被告丙○○（下稱被告丙○○）
    故買贓物，量處拘役三十日，並諭知如易科罰金，以三百元折算一日，經核其認
    事用法及量刑均無不當；另認被告甲○○被訴贓物罪嫌不能證明，因而為其無罪
    之諭知，亦無不合，均應予維持，並引用第一審判決書記載之事實、證據及理由
    （如附件）。
二、檢察官上訴意旨略稱：(1)本件偵查中訊及世穎車行是否有其他員工時，被告甲○
    ○自承：「沒有，只有我一個」，乃原審審理中突出現員工陳家順乙名及另名承
    租人林明居，二人並到庭為有利之於被告甲○○之證述，其情已有可議。且被告
    所稱：伊自九十年二月開始出租場地供張富森買賣中古車一節，亦與張富森所稱
    之承租始點（即八十九年十月）不符，原審未調取世穎汽車有限公司員工印領清
    冊或相關營業紀錄、維修資料，即遽認被告甲○○非張富森之僱主，且二人間存
    有租賃關係，難認妥洽。而被告丙○○自始至終均供稱被告甲○○曾表示掛錯車
    牌並有動手拆卸車牌之舉，而其與被告甲○○相識三、四年，彼此間復無任何嫌
    隙，衡情當無恣意誣攀之理，乃原審判決未敘明丙○○前開所言不可採之因，亦
    有理由不備之處。(2)被告丙○○故買贓車後未坦認犯行，原審僅量處拘役三十日
    ，容嫌過輕等語。但查：
（一）被告甲○○確有僱用證人陳家順與綽號「阿發」之陳振發之情，業經被告甲○
      ○於本院提出各類所得扣繳暨免扣繳憑單三紙及勞工保險退保申報表一紙為證
      （見本院卷第三四頁至第三九頁），核其上所記載所得給付年限與證人陳家順
      於原審所述「我在八十九年六、七月份左右受僱於甲○○，我做不到一年，月
      薪一萬六千元，我從事修理汽車引擎工作。當時共有二人受僱於甲○○，除我
      外，另一位從事電機工作，叫『阿發』‧‧‧」等語適屬相符，是公訴人以世
      穎公司服務項目包含精修各類轎車、引擎底盤電機、冷氣板金噴漆、代辦車輛
      檢驗、車輛定期保養，中古車買賣等項，有名片一紙附卷可稽，依此規模，由
      被告甲○○一人綜理全部服務，殊難想像，而認張富森顯係被告甲○○之員工
      ，即屬推論之詞。另原判決業已詳述被告丙○○於偵訊時供稱：伊向張富森購
      車時，甲○○亦在場，嗣伊將車開回世穎車行換車牌時，張富森不在，甲○○
      表示車牌掛錯了，並動手將原懸掛之車牌卸下，伊稱車牌不可亂掛，渠等說車
      行車牌很多，沒有關係等語何以不足認定被告甲○○亦犯贓物犯行之理由，原
      審因而諭知被告甲○○無罪，經核自無不合，檢察官徒以上開臆測之詞，指摘
      原判決此部分認定不當，並無理由。
（二）又按量刑輕重，係屬事實審法院得依職權自由裁量之事項，苟已斟酌刑法第五
      十七條各款所列情狀而未逾越法定刑度，不得遽指為違法（參最高法院七十二
      年度台上字第六六九六號、七十五年度台上字第七０三三號判例意旨）；且在
      同一犯罪事實與情節，如別無其他加重或減輕之原因，下級審量定之刑，亦無
      過重或失輕之不當情形，則上級審法院對下級審法院之職權行使，原則上應予
      尊重（參有最高法院八十五年度台上字第二四四六號裁判意旨）。原判決審酌
      被告丙○○為貪圖小利而購買來路不明之贓車，犯後復未能坦承犯行，惟該車
      係一九八八年之舊車，獲利應屬不多等一切情狀，量處被告丙○○拘役三十日
      ，其認事用法及量刑均無不當，依前開說明，即不得任意指為違背法令。
三、再者，被告丙○○於本院猶辯稱：伊確實不知所購買者係贓車云云，惟未能提出
    其他證據供本院調查審認，原判決就此抗辯復已載明理由，認定該抗辯，難以採
    取，顯見原判決就被告丙○○所為有罪認定部分，尚無違誤。
四、綜此，檢察官與被告丙○○之上訴俱為無理由，均應予駁回。
五、被告丙○○經合法傳喚，無正當理由而不到庭，應不待其陳述，逕行判決。
據上論斷，應依刑事訴訟法第三百七十三條、第三百七十一條、第三百六十八條，判
決如主文。
本案經檢察官乙○○到庭執行職務。
中      華      民      國    九十二    年      六      月      十九    日
                                  臺灣高等法院臺中分院刑事第五庭
                                        審判長法  官  袁  從  楨
                                              法  官  姚  勳  昌
                                              法  官  郭  同  奇
右正本證明與原本無異。
不得上訴。
                                              書記官  陳  玫  伶
中      華      民      國      九十二   年       六      月    二十    日
                                                                        Ａ


司法院資訊處製作；財團法人民間司法改革基金會備份。
